臺灣彰化地方法院民事判決　93年度訴字第247號
原　　　告　丙○○
訴訟代理人　蔡新彬律師
被　　　告　庚○○○
訴訟代理人　己○○
訴訟代理人　戊○○
被　　　告　甲○○○
　　　　　　　　　　　　號
訴訟代理人　丁○○
　　　　　　　　　　　　號
被　　　告　乙○○
上列當事人間請求分割共有物事件，本院於民國94年9月8日言詞
辯論終結，判決如下：
    主      文
兩造共有坐落彰化縣大村鄉○○段九０三地號、地目田、面積四
三一四．六五平方公尺土地其分割方法：如附圖一所示編號Ａ部
分面積一０七五．九八平方公尺分歸原告取得，編號Ｂ部分面積
為八二九．五０平方公尺分歸被告庚○○○取得，編號Ｃ部分面
積為一三０八．五六平方公尺分歸被告甲○○○取得，編號Ｄ部
分面積一一００．六一平方公尺分歸被告乙○○取得。
訴訟費用由兩造依附表所示應有部分比例負擔。
　　事實及理由
一、本件原告起訴主張：坐落彰化縣大村鄉○○段九０三地號、
    地目田、面積四三一四．六五平方公尺土地為兩造所共有，
    應有部分如附表所示，兩造間就共有土地不能協議分割，又
    無因物之使用目的不能分割，或約定不分割之情形，為此訴
    請原物分割，並提出如附圖一所示之分割方案。被告均同意
    依附圖一所示之方案分割系爭土地。
二、查原告主張坐落彰化縣大村鄉○○段九０三地號、地目田、
    面積四三一四．六五平方公尺土地為兩造所共有，應有部分
    如附表所示等情，業據其提出土地登記簿謄本及地籍圖謄本
    為證，且為被告所不爭執，自堪信為真實。兩造間既無不分
    割之約定，亦無因物之使用目的不能分割之情形，就分割方
    法又不能達成協議，從而，原告訴請原物裁判分割，揆諸民
    法第八百二十三條第一項前段規定，核無不合，應予准許。
三、又查，系爭土地上有如附圖二所示共有人原告、乙○○、庚○○○所有之磚造平房、鐵皮屋廠房、加強磚造廠房及訴外
    人黃昌財、黃百音、黃百興、黃耀山所有之加強磚造二或三
    層樓房共十棟，而系爭土地北側即面臨八．六公尺寬之美港
    路等情，業經本院會同員林地政事務所人員至現場勘驗屬實
    ，並製有勘驗筆錄及員林地政事務所九十四年二月二十三日
    複丈成果圖附卷可稽。按法院定分割方法時，必須考量兩造
    之利益、意願，由土地上建物現況、各共有人原使用位置、
    分割後各共有人分得土地之方整及利用價值，予以衡量。蓋
    附圖一所示之分割方案使各共有人分配取得部分均得面臨北
    側美港路以對外通行，且共有人及訴外人之建物均得保留無
    庸拆除，兩造復均同意依該方案分割系爭土地，故本院審酌
    上情，認如附圖一所示之分割方案，分割後各筆土地較為方
    整，有利日後土地利用，應足採用，乃爰判決如主文第一項
    所示。
四、結論：原告之訴為有理由，依民事訴訟法第七十八條、第八
    十條之一、第八十五條第一項，判決如主文。
中　　華　　民　　國　　94　　年　　9 　　月　　23　　日
                  臺灣彰化地方法院民事第二庭
                                 法 　官　黃倩玲
以上正本係照原本作成。
如對判決上訴，應於判決送達20日內向本院提出上訴狀。
中　　華　　民　　國　　94　　年　　9 　　月　　23　　日
                                  書記官　彭月美
附表
┌────┬───────┐
│共 有 人│應有部分      │
├────┼───────┤
│丙 ○ ○│4390分之1170  │
├────┼───────┤
│庚○○○│4390分之820   │
├────┼───────┤
│乙 ○ ○│4390分之1289  │
├────┼───────┤
│甲○○○│4390分之1111  │
└────┴───────┘
